【裁判字號】    95,聲,2194
【裁判日期】    951219
【裁判案由】    返還擔保金
【裁判全文】
臺灣高雄地方法院民事裁定              95年度聲字第2194號
聲  請  人  行家鋼承板有限公司
法定代理人  甲○○
代  理  人  黃章典律師
相  對  人  成機工業有限公司
法定代理人  乙○○
當事人間聲請返還擔保金事件，本院裁定如下：
    主  文
本院九十二年度存字第四００號提存事件聲請人所提存之彰化商
業銀行建成分行可轉讓定期存單面額新台幣伍拾萬元（ＧＢ二二
七三八號），准予返還。
    理  由
一、按訴訟終結後，供擔保人證明已定20日以上期間，催告受擔
    保利益人行使權利而未行使，或法院依供擔保人之聲請，通
    知受擔保利益人於一定期間內行使權利並向法院為行使權利
    之證明而未證明者，法院應依供擔保人之聲請，以裁定命返
    還其提存物，民事訴訟法第104 條第1 項第3 款定有明文。
    而依同法第106 條規定，上開有關供訴訟上擔保之規定，於
    因假處分供擔保之情形準用之。而所謂訴訟終結，在因假扣
    押或假處分所供擔保之場合，因該擔保係為保障受擔保利益
    人因假扣押或假處分所受損害而設，倘執行法院已依假扣押
    或假處分裁定為假扣押或假處分之執行，則在供擔保人撤回
    假扣押或假處分之執行前，受擔保利益人所受損害仍可能繼
    續發生，損害額既尚未確定，自難強令其行使權利，必待供
    擔保人已撤回假扣押或假處分之執行，始得謂為訴訟終結（
    最高法院87年度台抗字第234 號裁定參照）。
二、本件聲請人與相對人間因侵害專利權事件，聲請人前遵本院
    91年度全字第8705號假處分裁定，為相對人提供彰化商業銀
    行建成分行可轉讓定期存單面額新台幣50萬元（ＧＢ22738
    號），並以本院92年度存字第400 號提存事件提存在案。
三、茲聲請人主張該事件業已撤回假處分執行，而聲請人於訴訟
    終結後，並已催告受擔保利益人即相對人於20日內行使權利
    等情，業據其提出前揭假處分裁定、提存書、民事撤回強制
    執行執請狀、存證信函及其回執等件為證，並經本院調取前
    開提存卷、92年度執全字第392 號假處分執行卷宗審閱無訛
    。又聲請人於收受本件假處分裁定後迄今已逾30日，此經本
    院核閱本院92年度執全字第392 號假處分執行卷宗無訛，依
    強制執行法第132 條第3 項規定，聲請人自不得再聲請執行
    ，故聲請人縱無聲請撤銷假處分裁定，亦應符合訴訟終結之
    要件。且相對人迄今仍未向聲請人行使權利，此經本院查明
    屬實，有本院民事紀錄科查詢表及臺灣台北地方法院之回函
    可稽。從而，聲請人聲請返還提存之擔保物，自無不合，應
    予准許。
四、依民事訴訟法第104條第1項第3款，裁定如主文。
中    華    民    國    95    年    12    月    19    日
                    民事第二庭法  官  吳俊龍
正本證明與原本無異。
如不服本裁定應於送達10日內向本院提出抗告狀，並繳納裁判費
新台幣1,000元。
中    華    民    國    95    年    12    月    19    日
                              書記官  邱秋珍


司法院資訊處製作；財團法人民間司法改革基金會備份。
